【裁判字號】    99,消債更,119
【裁判日期】    990623
【裁判案由】    更生事件
【裁判全文】
臺灣板橋地方法院民事裁定           99年度消債更字第119號
聲  請  人
即債 務 人    甲○○
上列當事人聲請消費者債務清理事件，本院裁定如下：
    主  文
債務人甲○○自中華民國九十九年六月二十三日下午四時起開始
更生程序。
命司法事務官進行本件更生程序。
    理  由
一、按債務人不能清償債務或有不能清償之虞者，得依本條例所
    有定更生或清算程序，清理其債務；法院開始更生程序之裁
    定，應載明其年、月、日、時，並即時發生效力；法院裁定
    開始更生或清算程序後，得命司法事務官進行更生或清算程
    序，消費者債務清理條例第3 條、第45條第1 項、第16條第
    1 項前段分別定有明文。
二、本件聲請人於聲請更生時提出二紙切結書，聲明其就古吉開
    發股份有限公司、政興建材有限公司僅屬掛名董事。惟依公
    司法第8 條之規定，有限公司、股份有限公司之董事，皆為
    該公司之負責人。故其仍屬公司負責人，依本條例施行細則
    第3 條第2 項規定，無論其是否受有薪資，均視為自己從事
    營業活動，其營業額應依該公司之營業額定之（司法院消費
    者債務清理條例法律問題研審小組意見參照）。經本院命聲
    請人提出自其聲請更生前1 日、回溯5 年內之該營利事業單
    位之營利事業所得稅申報書及營業人銷售額與稅額申報書，
    並依消費者債務清理條例施行細則第4 條之規定，計算該公
    司營業額之結果，其平均每月皆未逾20萬元（縱以古吉開發
    股份有限公司、政興建材有限公司、及聲請人自陳之個人網
    拍收入合計亦未逾該數額），係屬本條例第2 條之消費者，
    合先敘明。
三、本件聲請人即債務人主張：其積欠債權人香港商香港上海匯
    豐銀行等8 人消費借貸債務，總計新臺幣（下同）1,726,64
    1 元，於聲請本件更生前，曾以書面向最大債權金融機構香
    港商香港上海匯豐銀行請求共同協商債務清償方案，惟因銀
    行所提出協商條件為分180 期、每月清償1 萬3 仟餘元，而
    聲請人名下財產僅有投資20萬元及存款484 元，為兼顧家中
    幼兒照顧，曾於95年8 月起從事網站拍賣成衣，平均每月營
    業額本有46,522元，惟自97年6 月後營業額下降，轉自市場
    流動攤販從事臨工，工作時間為由早上至中午，每月所得僅
    15,000元，扣除聲請人每月個人必要支出後，每月僅得提出
    8,500 元以清償還款。因前開協商條件超出個人能力能負擔
    之範圍，致協商不成立，且聲請人之無擔保或無優先權之債
    務總額未逾新臺幣1,200 萬元，聲請人復未經法院裁定開始
    更生程序或許可和解或宣告破產，爰向本院聲請更生等語。
四、經查：聲請人積欠香港商香港上海匯豐銀行等債權銀行無擔
    保債務共計1,726,641 元，無力清償，曾經前置協商不成立
    ，業據其提出財產及收入狀況說明書、債權人清冊、前置協
    商不成立通知書、國稅局財產歸屬資料清單、個人及其配偶
    96及97年度綜合所得稅各類所得資料清單及勞工保險被保險
    人投保資料表、財團法人金融聯合徵信中心債權人清冊等為
    證，並經本院依職權向香港商香港上海匯豐銀行電話查詢協
    商條件（180 期、年利率3%、每月償還11,779元）之公務電
    話紀錄表附卷屬實。即依聲請人個人之國稅局96、97年度綜
    合所得稅資料清單所載，其年度所得分別為10元及0 元、而
    其個人勞工保險投保資料表則於95年退保。惟以聲請人自陳
    受雇流動攤販之個人收入切結書得認為每月所得15,000元，
    另觀其國稅局財產資料歸屬清單所列，名下財產為投資古吉
    開發股份有限公司、政興建材有限公司共計20萬元。則以其
    收入及財產之內容，堪認確有不能清償債務之情事。又本件
    查無聲請人有消費者債務清理條例第6 條第3 項、第8 條或
    第46條各款所定駁回更生聲請之事由存在，是本件更生聲請
    ，應屬有據，爰裁定如主文。
五、至於聲請人於更生程序開始後，應另提出足以為債權人會議
    可決或經法院認為公允之更生方案以供採擇，俾免更生程序
    進行至依消費者債務清理條例第61條規定應行清算之程度，
    附此敘明。
中    華    民    國    99    年    6    月    23    日
                    民事第三庭  法  官  朱耀平
上為正本係照原本作成。
本裁定不得抗告。
本裁定已於99年6 月23 日下午4 時公告。
中    華    民    國    99    年    6    月    23    日
                                 書記官  陳淑芳

司法院資訊處製作；財團法人民間司法改革基金會備份。
